臺灣高雄地方法院刑事判決　　　　　　　 95年度訴字第842號
公　訴　人　臺灣高雄地方法院檢察署檢察官
被　　　告　甲○○
選任辯護人　劉新安律師
上列被告因違反毒品危害防制條例案件，經檢察官提起公訴（94
年度偵緝字第665 號），本院判決如下：
    主  文
甲○○販賣第二級毒品，未遂，累犯，處有期徒刑捌年陸月。扣
案之第二級毒品甲基安非他命貳包（驗前毛重肆點柒公克，驗後
毛重肆點陸公克），均沒收銷燬之。
被訴販賣第一級毒品部分無罪。
    事  實
一、甲○○曾於民國88年間，因違反槍砲彈藥刀械管制條例案件
    ，經本院以88年度訴字第1419號分別判處有期徒刑4 月、8
    月，應執行有期徒刑10月，嗣經臺灣高等法院高雄分院以89
    年度上訴字第692 號駁回上訴，復經最高法院以89年度臺上
    字第5464號駁回上訴確定；復於89年間因施用毒品案件，經
    本院以89年度訴字第893 號刑事判決分別判處有期徒刑7 月
    、7 月，應執行有期徒刑10月，經臺灣高等法院高雄分院以
    89年度上訴字第1009號駁回上訴確定；復於90年間因施用毒
    品案件，經本院以90年度易字第1867號判處有期徒刑5 月確
    定，上揭3 罪經移送接續執行，於92年7 月2 日縮短刑期假
    釋出監並付保護管束，於93年3 月26日保護管束期滿，視為
    執行完畢，詎仍不知悔改。緣丁○○於93年7 月30日下午4
    時48分許，以門號0000000000號行動電話撥打甲○○所使用
    之門號0000000000號行動電話，表示要向其購買第二級毒品
    甲基安非他命，詎甲○○明知甲基安非他命業經公告列為毒
    品危害防制條例第2 條第2 項第2 款之第二級毒品，不得非
    法持有、販賣，竟基於販賣第二級毒品甲基安非他命之犯意
    ，應允販售第二級毒品甲基安非他命予丁○○，而達成買賣
    第二級毒品甲基安非他命之合意，並著手於販賣第二級毒品
    之犯行（無證據證明其等事後均已實際交付價金或毒品）。
    嗣於93年9 月2 日下午3 時40分許（檢察官起訴書誤載為93
    年9 月22日），經警持本院核發之搜索票前往甲○○位於高
    雄縣鳳山市○○路123 巷12之3 號執行搜索，並扣得第二級
    毒品甲基安非他命2 包（驗前毛重4.7 公克，驗後毛重4.6
    公克），始悉上情。
二、案經高雄市政府警察局移請臺灣高雄地方法院檢察署檢察官
    偵查起訴。
    理  由
壹、有罪部分：
一、證據能力有無之認定：
（一）證人戊○○於警詢時之陳述：
   1、按被告以外之人於審判外之言詞或書面陳述，除法律有規
      定者外，不得作為證據；被告以外之人於檢察事務官、司
      法警察官或司法警察調查中所為之陳述，與審判中不符時
      ，其先前之陳述具有較可信之特別情況，且為證明犯罪事
      實存否所必要者，得為證據，刑事訴訟法第159 條第1 項
      、第159 條之2 分別定有明文。
   2、查證人戊○○於司法警察調查中所為之陳述，係被告以外
      之人於審判外之言詞陳述，依刑事訴訟法第159 條第1 項
      之規定，原則上不具證據能力。而渠於警詢時所為陳述，
      與渠於本院審理時證述之情節不相符合，是否得依刑事訴
      訟法第159 條之2 規定，認定渠於警詢時之陳述具有證據
      能力，應審核渠於警詢時之陳述，是否符合「具有較可信
      之特別情況（即可信性）」，且「為證明犯罪事實存否所
      必要（即必要性）」之要件，茲論述如下：
 （1）證人戊○○於警詢時所為陳述，為渠向被告購買第二級毒
      品甲基安非他命之過程，屬證明本案犯罪事實存否所必要
      者，而具有必要性無疑。
 （2）再按所謂「具有較可信之特別情況」，係指證人於司法警
      察調查中所為之陳述，與審判中不符，而其先前之陳述，
      從客觀上之環境或條件等情況加以觀察，有足以取代審判
      中反對詰問之可信性保證者而言。證人所為之先前陳述，
      相較於審判中之陳述，是否具有更可信之特別情況，應依
      其陳述時外部之客觀情況，綜合比較判斷之（最高法院94
      年臺上字第1785號判決參照）。而所謂「顯有不可信性」
      、「相對特別可信性」與「絕對特別可信性」，應就偵查
      或調查筆錄製作之原因、過程及相關客觀情況加以觀察其
      信用性，據以判斷該傳聞證據是否有顯不可信或有特別可
      信之情況而例外具有證據能力，並非對其陳述內容之證明
      力如何加以論斷，二者之層次有別，不容混淆。經查：
    本案係因高雄市政府警察局持本院核發之搜索票前往被告
      上開住處執行搜索，途中見證人戊○○行跡詭譎，並因在
      被告住處查獲扣案之第一級毒品海洛因、第二級毒品甲基
      安非他命、疑似大麻、玻璃球吸食器、葡萄糖、空夾鏈袋
      、注射針筒、削尖吸管、電子磅秤等物，遂將證人戊○○
      帶回高雄市政府警察局刑事警察大隊偵四隊十一隊進行調
      查，是上開調查筆錄之製作原因尚非無據。
    另就上開調查筆錄製作之客觀環境、條件及過程觀之。被
      告及辯護人俱指：證人戊○○因受員警指使，遂指證被告
      販賣第二級毒品甲基安非他命等語。經查，證人戊○○於
      偵訊及本院審理時已結證稱：渠於警詢時，係因員警指使
      渠指證被告販賣第二級毒品甲基安非他命，遂供陳渠係向
      被告購買第二級毒品甲基安非他命等語（見94年9 月27日
      偵訊筆錄、本院95年6 月28日審判筆錄）。則證人戊○○
      於警詢時指證向被告購買第二級毒品甲基安非他命乙節，
      其證言之真實性已有疑慮。況證人戊○○係於93年9 月2
      日下午3 時40分許，前往被告住處途中經警查獲，並於司
      法警察調查中自白施用第二級毒品甲基安非他命。嗣經警
      採集渠尿液，送請高雄市立凱旋醫院檢驗結果，亦呈甲基
      安非他命陽性反應，此有該院濫用藥物尿液檢驗報告1 紙
      在卷足憑。足見證人戊○○確實有施用第二級毒品甲基安
      非他命犯行。而當日又於被告住處查獲扣案之第一級毒品
      海洛因、第二級毒品甲基安非他命、疑似大麻、玻璃球吸
      食器、葡萄糖、空夾鏈袋、注射針筒、削尖吸管、電子磅
      秤等物，則證人戊○○於警詢時，為減免罪責，亦非無誣
      陷被告之動機。是證人戊○○於警詢時之陳述，既欠缺真
      實性之擔保，應認渠於司法警察調查時所為陳述，應無證
      據能力。
（二）證人戊○○於偵訊時之陳述：
   1、按被告以外之人於審判外之言詞或書面陳述，除法律有規
      定者外，不得為證據；被告以外之人於偵訊中向檢察官所
      為之陳述，除顯有不可信之情況者外，得為證據，刑事訴
      訟法第159 條第1 項、第159 條之1 第2 項分別定有明文
      。而所謂不可信情況之認定，法院應審酌被告以外之人於
      陳述時之外在環境及情況，例如：陳述時之心理狀況、有
      無受到外力干擾等，以為判斷之依據，故係決定陳述有無
      證據能力，而非決定陳述內容之證明力（法院辦理刑事訴
      訟案件應行注意事項89參照）。職是，被告以外之人前於
      偵查中已具結而為證述，除反對該項供述得具有證據能力
      之一方，已釋明「顯有不可信之情況」之理由外，皆得為
      證據。
   2、證人戊○○在檢察官偵查時，係以證人之身份，經檢察官
      告以具結之義務及偽證之處罰，經渠具結，而於負擔偽證
      罪之處罰心理下所為，係經以具結擔保其證述之真實性。
      又司法實務運作上，咸認偵查中檢察官向被告以外之人所
      取得之陳述，原則上均能遵守法律規定，不致違法取供，
      其可信性極高，因而明定除顯有不可信之情況者外，得為
      證據。亦即，被告以外之人於偵查中依法應具結者已具結
      ，向檢察官所為之陳述，原則上具有證據能力，於例外「
      顯有不可信之情況」，始不具證據能力。證人戊○○於檢
      察官訊問時之證述，並無證據顯示係遭受強暴、脅迫、詐
      欺、利誘等外力干擾情形，或在影響其心理狀況致妨礙其
      自由陳述等顯不可信之情況下所為。渠於偵查中向檢察官
      所為之陳述時之情況既無顯不可信之情況，依上開說明，
      自有證據能力。
（三）臺灣高雄地方法院檢察署通訊監察書、0000000000電話監
      聽譯文：
   1、按有事實足認被告或犯罪嫌疑人有最輕本刑為3 年以上有
      期徒刑之罪嫌，並危害國家安全或社會秩序情節重大而有
      相當理由可信其通訊內容與本案有關，且不能或難以其他
      方法蒐集或調查證據者，偵查中得由檢察官核發通訊監察
      書，通訊保障及監察法第5 條第1 項第1 款、第2 項定有
      明文。查本案係依臺灣高雄地方法院檢察署93年7 月22日
      雄檢楠監續羽字第1514號通訊監察書就0000000000號行動
      電話門號實施通訊監察，監察期間自93年7 月22日起迄93
      年8 月20日止。嗣於93年7 月30日、同年月31日、同年8
      月1 日聽取證人丁○○以該行動電話門號撥打被告持有使
      用之0000000000、0000000000號行動電話門號，並據此製
      作該次通訊監察譯文等情，有上開通訊監察書暨通訊監察
      作業譯文表各1 件在卷可稽。本院審諸前開通訊監察書業
      已載明案由及涉嫌觸犯之法條、監察對象、監察之通訊種
      類及號碼等足資識別之特徵、監察處所、監察理由、監察
      期間、監察方法、聲請機關或依職權核發、執行機關、適
      用法條、監察結果報告等事項，符合前開法定要件。前開
      通訊監察書監察對象雖記載為綽號「阿聰」、「小白」、
      「阿豪」等人，然此應係核發通訊監察書之初，檢、警機
      關依現存線索僅得知悉犯罪嫌疑人之綽號，此乃客觀環境
      所致，尚難遽以監聽對象僅記載綽號「阿聰」、「小白」
      、「阿豪」等人、而非載明上開人士本名之情，即認其不
      具通訊監察之合法權源。又檢察官核發通訊監察書後、員
      警依法實施監察時，對於監聽過程中發現監聽對象另涉犯
      其他不法行為，則該等不法情事本為該檢警機關依職務而
      應予舉發之事項，故倘係合法實施通訊監察因而發現其他
      犯罪事證，亦難謂係非法取得之證據。因之前述針對以「
      阿聰」、「小白」、「阿豪」等人為監察對象之監聽紀錄
      ，雖非直接對被告而實施，然於監聽過程中發現被告與證
      人丁○○在電話中論及被告販賣第二級毒品之情事，因而
      錄取該次陳述內容，仍屬適法取得之證據。準此，本案監
      聽內容符合前揭通訊保障及監察法之法定程序，當無疑義
      。
   2、又按公務員本於職務製作之紀錄文書，依刑事訴訟法第15
      9 條之4 第1 款規定，雖亦得為證據。然參以該條款之規
      範意旨，係基於該等文書係公務員依其職權所製作，與其
      責任、信譽攸關，若有錯誤、虛偽，公務員可能因此負擔
      刑事及行政責任，從而其正確性高，且該等文書經常處於
      可受公開檢察之狀態，設有錯誤，甚易發覺而予即時修正
      ，是以除顯有不可信之狀況外，其真實之保障極高，故將
      之列為傳聞法則之例外得直接作為證據，亦得避免該管公
      務員須經常接受法院傳喚實施交互詰問，造成其公務執行
      之困擾。然偵查人員將監聽內容製作成譯文，乃係將上開
      監聽紀錄轉為具體文字紀錄，係員警或其他執法人員針對
      個別刑事案件所製作，且往往為認定被告有罪與否之重要
      依據，本院爰認偵查機關或其他執法人員於刑事案件就被
      告以外之人於審判外陳述所為之紀錄，要不得逕以同法第
      159 條之4 第1 款規定視為傳聞法則之例外情形。
   3、然依同法第159 條之5 規定：「被告以外之人於審判外之
      陳述，雖不符前四條之規定，而經當事人於審判程序同意
      作為證據，法院審酌該言詞陳述或書面陳述作成時之情況
      ，認為適當者，亦得為證據。當事人、代理人或辯護人於
      法院調查證據時，知有第一百五十九條第一項不得為證據
      之情形，而未於言詞辯論終結前聲明異議者，視為有前項
      之同意。」考其立法旨趣無非係慮及傳聞證據未經當事人
      之反對詰問予以核實，原則上先予排除，惟若當事人已放
      棄詰問或未聲明異議，基於證據資料愈豐富，愈有助於真
      實發見之理念，且強化言詞辯論主義，法院仍可承認該傳
      聞證據之證據能力。本案卷附被告與證人丁○○彼此間通
      話之內容及通訊監察譯文，屬傳聞證據，原不具證據能力
      ，業如前述，然其此等陳述既經被告暨其辯護人於本案準
      備程序中表示就其證據能力不爭執，而同意作為證據，嗣
      於審判程序中亦經本院依法提示並告以要旨，且各由檢察
      官、被告與辯護人等表示意見，復審酌該等言詞陳述係被
      告與證人丁○○之日常通話，其外部情況並無不當，自具
      有特別可信性。揆諸前揭法條及說明，應有證據能力。
二、得心證之理由
    被告於本院審理時，固坦承施用第二級毒品甲基安非他命及
    持有第二級毒品甲基安非他命、吸食器，並以門號00000000
    00號行動電話與證人丁○○聯繫之事實；惟矢口否認有何販
    賣第二級毒品甲基安非他命之犯行，辯稱：其與證人丁○○
    通聯，係為聯絡買賣手錶事宜，係其向證人丁○○購買毒品
    ，並非證人丁○○向其購買毒品云云。選任辯護人則以：檢
    察官僅稱證人丁○○新臺幣（下同）以1,000 元向被告購買
    毒品，然就被告出售毒品之種類、數量、交易時間、地點均
    未具體指明，且監聽譯文內容並未提及「海洛因」、「安非
    他命」等毒品名稱，譯文所示「硬的」、「女的」、「公的
    」等字語未足以推測即係交易毒品；且譯文內容亦未提及金
    額及數量，亦未見通訊內容與毒品交易有何干涉；又上開譯
    文所示係證人丁○○向被告要某種物品，亦非購買等語為被
    告辯護。經查：
（一）證人丁○○於93年7 月30日下午4 時48分許、同日下午5
      時5 分許，以門號0000000000號行動電話分別撥打被告使
      用之門號0000000000號、0000000000號行動電話，與被告
      進行聯繫等情，有證人丁○○使用之門號0000000000號行
      動電話於93年7 月30日之通訊監察譯文及臺灣高雄地方法
      院檢察署通訊監察書各1 份在卷足憑。另被告於93年間，
      有使用門號0000000000號行動電話乙情，亦據被告於偵訊
      時供陳綦詳（見94年4 月19日偵訊筆錄），應堪信為真實
      。再查，毒品因價格昂貴，取得不易，且交易過程多須隱
      密為之，為此販售毒品者為避免警方查緝，向來多有使用
      暗語之情形。依上開通訊監察譯文內容所示：「丁○○：
      我小莉啦，你那邊有沒有硬的？」、「甲○○：有，硬的
      。」、「丁○○：我要上次你拿給我的。」、「甲○○：
      你打另外一支電話好不好。」（見93年7 月30日下午4 時
      48分許通訊監察譯文部分）顯係證人丁○○應係於該次通
      訊，對被告提出購買「硬的」之要約。另參諸證人丁○○
      所使用之門號0000000000號行動電話其餘日期之通訊內容
      ：「丁○○：你現在家裡有沒有小姐，甘有查某的在那裡
      ？」、「甲○○：沒有，都公的。」、「丁○○：這樣喔
      ，我是說你那甘有那個別種的？」、「甲○○：有啦」、
      「丁○○：這樣我甘有方便跟你拿1 千元」、「甲○○：
      有啦」（見93年7 月31日下午4 時52分許通訊監察譯文部
      分）及「丁○○：喔，你那有沒有…什麼啊…甘有半粒的
      硬的？」、「甲○○：半粒？」、「丁○○：嗯」、「甲○○：半公斤喔？」、「丁○○：嗯，跟輝仔問一下。」
      、「甲○○：半粒喔？」、「丁○○：嗯」、「甲○○：
      沒喔」、「丁○○：嗯」、「甲○○：現在半的好像少喔
      」、「丁○○：啊跟他問啊」、「甲○○：這樣喔？多少
      要買？」、「丁○○：就我們的價錢，這不是我的，我朋
      友要的」、「甲○○：喔」（見93年8 月1 日下午5 時23
      分許通訊監察譯文部分），足見被告與證人丁○○對於所
      欲交易之物品及數量，均以「硬的」、「公的」、「查某
      的」、「半粒」等暗語進行對話。若屬正常之交易，被告
      何需大費周章以暗語隱藏交易之標的，並要求證人丁○○
      撥打另外一支電話以進行聯繫，顯見其等所詢價之交易內
      容非屬正當而合法之交易物品。而甲基安非他命之外觀呈
      結晶狀體，海洛因則呈粉末狀，相較之下，甲基安非他命
      質地較硬，而海洛因質地較軟，故毒品交易者乃常以「硬
      的」、「公的」、「半粒」作為甲基安非他命及其數量之
      暗語，係本院辦理毒品案件職權所已知之事實，顯見上開
      通話內容所指交易之物品應係指第二級毒品甲基安非他命
      無疑。
（二）又證人丁○○旋於同日下午5 時5 分許，再以門號000000
      0000號行動電話撥打被告所使用之門號0000000000號行動
      電話，與被告聯絡見面之地點等情，亦有上開通訊監察譯
      文及臺灣高雄地方法院檢察署通訊監察書各1 份在卷足憑
      。上情經與證人丁○○於93年7 月30日下午4 時48分許與
      被告通話之通訊監察譯文相互稽核結果，可見證人丁○○
      先於93年7 月30日下午4 時48分許，以電話聯繫交易第二
      級毒品甲基安非他命事宜，而提出購買第二級毒品甲基安
      非他命之要約，嗣旋於同日下午5 時5 分許，與被告聯繫
      交付毒品地點，其間應已達於買賣第二級毒品甲基安非他
      命之合意甚明。嗣雖無證據證明證人丁○○確有於93年7
      月30日前往被告住處拿取所購買之第二級毒品甲基安非他
      命，而未足以認定被告販賣第二級毒品甲基安非他命犯行
      是否達於既遂之程度，然被告業已實施犯罪構成要件而著
      手販賣甲基安非他命毒品之行為，應屬無疑。
（三）另參酌被告確實持有第二級毒品甲基安非他命等情，業據
      被告於警詢、偵訊時供陳扣案第二級毒品甲基安非他命係
      其所有之物等情不諱（見93年9 月2 日警詢筆錄）。而93
      年9 月2 日在被告上開住處查獲之晶體2 包，經送請高雄
      醫學大學附設中和紀念醫院檢驗結果，亦呈甲基安非他命
      陽性反應等情，亦有該院93年12月21日報告編號0000-000
      檢驗報告1 紙在卷足參。是上開扣案物品亦應足徵為上開
      監聽內容有關被告販毒情事之補強證據。
（四）按販賣毒品行為，如非以營利意圖而販入，或因其他原因
      而持有，嗣起意售賣毒品圖利，並已著手於售賣之行為未
      果，則成立販賣毒品未遂罪，此與「意圖販賣而持有毒品
      罪」，係以意圖販賣而持有毒品尚未著手販賣行為者迥異
      （最高法院93年度臺上字第5302號判決意指參照）。依卷
      附上開通訊監察譯文所載，被告與證人丁○○就販賣毒品
      之標的、付款方式等交易重要事項進行交涉，雖就金額未
      曾言明，但亦未見雙方就價金部分有所爭執，顯見被告於
      前述通話之際，確已持有第二級毒品甲基安非他命等待交
      付買主，其與買主丁○○就上開買賣毒品交易重要事項達
      成合意，當已著手實施販賣毒品之構成要件行為。從而本
      案雖乏積極事證足認被告事後果有交付毒品、收取價金而
      完成交易之情事，然其等既已就買賣毒品交易重要事項磋
      商交涉達成合意，仍有販賣第二級毒品甲基安非他命未遂
      之犯行，應無疑問。
（五）被告及選任辯護人雖以前揭情詞置辯，然查：
   1、證人丁○○於本院審理時結證稱：渠有向被告購買手錶，
      倘係欲購買女用手錶，會向被告說女生戴的；倘係欲購買
      男用手錶，就會問被告有無男生用的手錶等語（見本院95
      年6 月28日審判筆錄），經核與上開通訊監察譯文所示「
      硬的」、「公的」、「查某的」等語不同，則被告所辯，
      其係與證人丁○○聯繫買賣手錶乙情，應非足取。
   2、被告與證人丁○○通訊內容所指暗語應係毒品交易內容，
      ，嗣並約定交付第二級毒品甲基安非他命地點等情，已如
      前述。又上開通訊監察譯文雖未提及金額及數量，然證人
      丁○○於上開通訊時，已明白指示：「我要上次你拿給我
      的」，亦徵證人丁○○與被告間，就該次交易標的即第二
      級毒品甲基安非他命之數量、品質，應有一定之默契及習
      慣，該次交易標的之毒品種類、數量、品質，應已足資確
      定。辯護人所指交易之毒品種類、數量並未確定等語，應
      有未洽。
   3、再者，非法販賣甲基安非他命係政府嚴予查緝之違法行為
      ，且甲基安非他命無公定之價格，並可任意分裝或增減其
      份量，而每次買賣之價量，亦隨時依雙方關係之深淺、當
      時之資力、需求程度及對行情之認知等因素而異其標準，
      非可一概而論，因之販賣之獲利，除經坦承犯行，或帳冊
      價量均臻明確外，委難察得實情，而販賣之人從價差或量
      差中牟利方式雖異，惟其圖利之非法販賣行為則均相同，
      是縱未確切查得販賣賺取之實際差價，但除別有事證，足
      認係按同一價格轉讓，確未牟利之情形外，尚難執此認非
      法販賣之事證有所不足，致知過坦承者難辭重典，飾詞否
      認者反得逞僥倖，而失情理之平；且甲基安非他命價格昂
      貴，取得不易，苟無利可圖，應無甘冒被查緝法辦之危險
      而平白為轉讓毒品之可能，是本案雖無證據證明被告購買
      第二級毒品甲基安分他命之價格與售出之價格為何，然被
      告應有從中賺取差價牟利之意圖及事實，應屬符合論理法
      則且不違背社會通常經驗之合理判斷。
（六）綜上所述，被告上開所辯均不足採，本案事證明確，被告
      販賣第二級毒品未遂之犯行，堪以認定。
三、適用法律及量刑
（一）查被告行為後，刑法業於94年2 月2 日經總統以華總一義
      字第09 400014901號令修正公布，並於95年7 月1 日施行
      ，刑法施行法第1 條之1 亦於95年6 月14日經總統以華總
      一義字第09500085181 號令公布施行，參酌最高法院95年
      5 月23日刑事庭第8 次會議決議，修正後刑法第2 條第1
      項之規定，係規範行為後法律變更所生新舊法律比較適用
      之準據法，於修正後刑法施行後，應適用修正後刑法第2
      條第1 項之規定，為「從舊從輕」之比較。另於比較時應
      就罪刑有關之共犯、未遂犯、想像競合犯、牽連犯、連續
      犯、結合犯，以及累犯加重、自首減輕暨其他法定加減原
      因（如身分加減）與加減比例等一切情形，本於統一性及
      整體性原則，綜其全部罪刑之結果而為比較。本院審酌：
   1、新修正刑法第47條關於累犯之規定，增加犯罪行為人之再
      犯係出於「故意」者，始有累犯加重之適用。本案被告再
      犯本案之罪，係出於故意，無論依修正前或修正後之刑法
      第47條規定（修正後係刑法第47條第1 項），均構成累犯
      ，依新修正之刑法第2 條第1 項前段之規定，應適用行為
      時之修正前刑法第47條規定論處。
   2、又95年7 月1 日施行新刑法，其中修正前刑法第65條第2
      項規定，無期徒刑減輕者，為七年以上有期徒刑；修正後
      刑法第65條第2 項規定，無期徒刑減輕者，為20年以下有
      期徒刑、15年以上有期徒刑；比較新、舊法適用結果，修
      正後之刑法第65條第2 項提高無期徒刑減輕後之法定本刑
      ，並未較有利於被告。
   3、綜合本案被告全部罪刑之結果而為比較，行為後修正之刑
      法並不較有利於被告，是本案應適用行為時即修正前刑法
      之規定論處。
   4、另按法律變更與法律修正之概念有別；所謂法律變更應係
      指因法律修正而「刑罰」有實質之更異而言（如修正後新
      舊法法定本刑輕重變更或犯罪構成要件寬嚴不同），始有
      依上開規定為準據法而比較適用新法或舊法之問題。如新
      舊法處罰之輕重仍然相同（例如僅形式上修正法律用語或
      條次移列），並無有利或不利之情形，即無適用上開規定
      為比較之餘地，自應依一般法律適用之原則，適用現行、
      有效之裁判時法論處（最高法院95 年 度臺上字第6159號
      判決意旨參照）。查修正前刑法第26條前段規定一般未遂
      犯之處罰效果（即一般未遂犯之處罰，得按既遂犯之刑減
      輕之），而於刑法修正施行後，則將一般未遂犯之處罰效
      果移列規定於刑法第25條第2 項後段，惟其處罰效果與修
      正前並無不同，是以修正前後並無有利與否之差異，依上
      開說明，應依修正後刑法第25條第2 項規定減輕其刑，附
      此敘明。
（二）查甲基安非他命係毒品危害防制條例第2 條第2 項第2 款
      所定之第二級毒品，依法不得持有、施用及販賣。核被告
      所為，係違反毒品危害防制條例第4 條第6 項、第2 項之
      販賣第二級毒品未遂罪。其販賣第二級毒品甲基安非他命
      前後持有甲基安非他命之低度行為，應為販賣之高度行為
      所吸收，不另論罪。本案公訴意旨雖認被告此部分係構成
      販賣第二級毒品既遂罪嫌，惟被告雖著手於販賣毒品行為
      之實施，然查無積極事證足認其與證人丁○○為交易重要
      事項交涉後，事後另有收取價金或交付毒品之行為，本於
      「罪證有疑，利歸被告」之證據法則，自應以有利於被告
      之認定，被告此舉僅應論以未遂犯，公訴意旨認定被告係
      販賣第二級毒品既遂，容有誤會，惟因罪名同為販賣第二
      級毒品罪，僅行為態樣有既遂未遂之分，即無庸變更起訴
      法條。被告已著手實行販賣第二級毒品之行為，尚未交付
      毒品及收取價金，尚屬未遂階段，爰依刑法第25條第2 項
      後段規定，按既遂犯之刑度減輕其刑。另被告前於88年間
      ，因違反槍砲彈藥刀械管制條例案件，經本院以88年度訴
      字第1419號分別判處有期徒刑4 月、8 月，應執行有期徒
      刑10月，嗣經臺灣高等法院高雄分院以89年度上訴字第69
      2 號駁回上訴，再經最高法院以89年度臺上字第5464號駁
      回上訴確定；復於89年間因施用毒品案件，經本院以89年
      度訴字第893 號刑事判決分別判處有期徒刑7 月、7 月，
      應執行有期徒刑10月，經臺灣高等法院高雄分院以89年度
      上訴字第1009號駁回上訴確定；復於90年間因施用毒品案
      件，經本院以90年度易字第1867號判處有期徒刑5 月確定
      ，上揭3 罪經移送接續執行，而於92年7 月2 日縮短刑期
      假釋出監並付保護管束，嗣93年3 月26日保護管束期滿，
      視為執行完畢，此有臺灣高等法院被告前案紀錄表1 份在
      卷可參，其於有期徒刑執行完畢後5 年內，再故意犯本案
      有期徒刑以上之罪，為累犯，應依修正前刑法第47條規定
      加重其刑。又因其所犯本罪法定本刑最高為無期徒刑部分
      ，依法不得加重該部分之刑，惟處無期徒刑者，依規定得
      併科700 萬元以下之罰金，其有期徒刑、罰金部分依法加
      重其刑，並先加重後減輕之。又檢察官起訴書雖僅述及證
      人丁○○於93年7 月30日下午5 時5 分47秒撥打被告行動
      電話聯絡買賣第二級毒品甲基安非他命之犯行，然證人丁○○前於同日下午4 時48分41秒亦曾撥打電話予被告，其
      於該次通訊內容，經核與起訴書所述通訊內容，應係聯繫
      同一次毒品交易所為，本院自得加以審酌，附此敘明。爰
      審酌被告素行不佳，不思以正途謀生，為圖得一己之私利
      ，明知毒品危害人體健康，竟無視於國家防制毒品危害之
      禁令，而著手於販賣毒品，雖無證據證明已達於交付之階
      段，然對於助長毒品氾濫，戕害他人之身心發展及危害社
      會之潛在危險仍然存在。且被告犯後飾詞狡辯，未見悔意
      ，兼衡其犯罪之情節、品行、生活狀況、智識程度等一切
      情狀，量處如主文所示之刑。另在被告住處查扣之甲基安
      非他命2 包（驗前毛重4.7 公克，驗後毛重4. 6公克），
      係查獲之第二級毒品，且該包裝袋與其內毒品業已無法析
      離，應依毒品危害防制條例第18條第1 項規定宣告沒收銷
      燬。至於送驗耗費之甲基安非他命既已滅失而不存在，自
      無宣告沒收銷燬之必要。另扣案之第一級毒品海洛因2 包
      、大麻1 包、安非他命吸食器5 支、葡萄糖1 包、空夾鏈
      袋1 包、注射針筒6 支、削尖吸管1 支、電子磅秤1 臺，
      均無證據證明與本案被告販賣第二級毒品未遂犯行有何關
      聯，爰均不為沒收之宣告，附此敘明。又按毒品危害防制
      條例第19條第1 項關於沒收之規定，固採義務沒收主義，
      凡犯同條例第4 條至第9 條、第12條、第13條或第14條第
      1 項、第2 項之罪者，其供犯罪所用之物或因犯罪所得之
      財物，均需諭知沒收。但該法條並未規定「不問屬於犯人
      與否」，均沒收之，自仍以屬於被告所有者為限，始應予
      以沒收。查被告雖以門號0000000000、000000 0000 號行
      動電話進行毒品交易之聯繫工具，然門號000000 0000 號
      、0000000000號行動電話之申辦人均非被告，有查詢資料
      在卷足憑，是並無證據證明上開2 支電話係被告所有之物
      ，爰不沒收之宣告，併此敘明。
四、不另為無罪之諭知部分：
（一）公訴意旨另以：被告明知甲基安非他命係管制物品，不得
      販賣、持有，竟基於營利之概括犯意，自93年7 月間起，
      以不詳價格，向不詳姓名者販入數量不詳之甲基安非他命
      ，除供己施用之外，再自93年8 月間起，以持用之000000
      0000、0000000000號行動電話為聯絡工具，在高雄縣鳳山
      市○○路123 巷12之3 號4 樓住處等地，以500 元至1,00
      0 元（檢察官起訴書誤載為100 元）不等之價格，連續出
      售第2 級毒品安非他命予戊○○，並在被告前揭住處交付
      毒品予戊○○。嗣於93年9 月2 日下午3 時40分許，戊○○前往甲○○前揭住處，欲以500 元價格向甲○○購買第
      2 級毒品甲基安非他命時，為警於上揭時、地搜索查獲，
      因認被告此部份所為，亦涉有販賣第二級毒品罪嫌等語。
（二）按犯罪事實應依證據認定之，無證據不得認定犯罪事實；
      又不能證明被告犯罪者，應諭知無罪之判決，刑事訴訟法
      第154 條第2 項、第301 條第1 項分別定有明文。是犯罪
      事實之認定，應憑真實之證據，倘證據是否真實尚欠明確
      ，自難以擬制推測之方法，為其判斷之基礎。檢察官認被
      告上開所為，應成立「販賣」第二級毒品罪嫌，係以證人
      戊○○於警詢時之指述、扣案之第二級毒品甲基安非他命
      、扣案物品相片、高雄醫學大學附設中和紀念醫院檢驗報
      告書、高雄市立凱旋醫院濫用藥物尿液檢驗報告為主要證
      據。被告於本院審理時，否認有販售第二級毒品甲基安非
      他命予證人戊○○之事實，辯稱：其於警詢時聽聞員警指
      使證人戊○○指證其販賣第二級毒品甲基安非他命等語。
      選任辯護人則以：證人戊○○於本院審理時，已明確指稱
      係員警指使渠指證被告，證人戊○○僅係前往被告住處購
      買VCD ，並非要向被告購買第二級毒品甲基安非他命等語
      為被告辯護。
（三）經查：
   1、按販賣毒品罪，雖不以販入之後復行賣出為構成要件，祇
      須以營利為目的將毒品販入或賣出，有一於此，其犯罪即
      經完成。但於此情形，必須其意圖營利而販入或賣出毒品
      之事實，已經明確，始足當之（最高法院92年度臺上字第
      1288號判決意旨參照）。查檢察官所指被告意圖營利，販
      入數量不詳之第二級毒品甲基安非他命等語。然本院審諸
      卷存各項證據，公訴人就被告意圖營利販入第二級毒品甲
      基安非他命之時間、地點、次數、手段、數量、金額及營
      利若干等細節，均未具體指明，又未確實提出證據及指出
      證明方法以供本院查證；此部份之指述亦屬空泛而無憑據
      。再者，被告雖於93年9 月2 日經警查獲持有第二級毒品
      甲基安非他命（驗前毛重4.7 公克，驗後毛重4.6 公克）
      等情，已據被告於警詢、偵訊及本院審理時供認不諱，核
      與證人戊○○、丙○○於偵訊時證述之情節相符，復有搜
      索扣押筆錄、扣押物品目錄表、高雄醫學大學附設中和紀
      念醫院檢驗報告各1 份在卷足憑。然查，被告有施用第二
      級毒品甲基安非他命之積習乙情，亦據被告於警詢時供認
      不諱（見93年9 月2 日警詢筆錄）。且其於經警查獲當日
      ，經其同意採集尿液送驗結果，亦呈甲基安非他命陽性反
      應乙情，亦有高雄市立凱院醫院濫用藥物尿液檢驗報告、
      高雄市政府警察局刑警大隊偵四隊十一分隊偵辦毒品案尿
      液採證代證代碼對照表各1 紙在卷足憑。另查依據Clarke
      's Analysis of Drugs and Poi sons 一書第三版之記述
      ：正常人之甲基安非他命（甲基安非他命鹽酸鹽）每日正
      常使用劑量從2.5 至25毫克之間，其最低致死劑量為1 公
      克。惟久用成癮者對該等藥物產生耐藥性，其程度因個人
      體質、使用頻率與接觸時間之長短而異，可使其致死劑量
      增至數倍或10倍以上。人體每日可耐受之劑量，受當日使
      用次數每次使用劑量，使用密集度及個人耐藥性等因素影
      響，依個案而異。密集使用可能因代謝不及造成體內囤積
      而使耐受量下降；單次使用則易因過量而中毒等情，已據
      行政院衛生署管制藥品管理局93年10月1 日管檢字第0930
      009353號函釋明確。則扣案之第二級毒品甲基安非他命，
      驗前毛重僅4.7 公克，依上開說明，約僅可施用188 次至
      1,880 次，則扣案之第二級毒品甲基安非他命亦不無僅係
      被告供己施用之物，亦不足以扣案之第二級毒品甲基安非
      他命遽認被告於取得上開毒品之初，係係基於營利之意圖
      而加以販入。
   2、次按以營利之意圖交付毒品，而收取對價之行為，觸犯販
      賣毒品罪；苟非基於營利之意圖，而以原價或低於原價有
      償轉讓毒品與他人，僅得以轉讓毒品罪論處；若無營利之
      意圖，僅基於幫助施用毒品者取得供施用毒品之目的，而
      出面代購，或共同合資購買並分攤價金及分受毒品，則為
      施用毒品罪之幫助犯，三者行為互殊，且異其處罰（最高
      法院95年度臺上字第6888號判決意旨參照）。查被告於警
      詢、偵訊及本院審理時，俱否認交付第二級毒品甲基安非
      他命予證人戊○○之事實。而證人戊○○於本院審理時雖
      稱：渠與被告合資購買第二級毒品甲基安非他命2 次，另
      被告免費提供第二級毒品甲基安非他命供渠施用約2 、3
      次云云（見本院95年6 月28日審判筆錄），經核與渠於警
      詢時先稱：渠係向被告購買第二級毒品甲基安非他命云云
      （見93年9 月2 日警詢筆錄）；及於偵訊時改稱：渠係與
      被告合資購買第二級毒品甲基安非他命云云（見94年9 月
      27日偵訊筆錄），所為證述前後均屬不一。則被告究竟有
      無交付第二級毒品甲基安非他命予證人戊○○？究係販賣
      第二級毒品甲基安非他命予證人戊○○而涉犯販賣毒品罪
      ；抑或與證人戊○○合資購買第二級毒品甲基安非他命而
      涉犯幫助施用第二級毒品罪；又或係無償轉讓第二級毒品
      甲基安非他命予證人戊○○使用，應有未明。本案既查無
      證據足認被告是否有交付毒品予證人戊○○，以及倘有交
      付毒品，被告當時是否有營利之犯意及從中賺取差價牟利
      之情形，均屬未明，是以檢察官所提出之該等證據，不足
      為被告確有「販賣」毒品予戊○○之積極證明，自難對被
      告為販賣毒品有罪之認定。
   3、綜上所述，檢察官所指被告販入第二級毒品甲基安非他命
      及販售第二級毒品甲基安非他命予證人戊○○部分，俱未
      足以使本院心證達於無合理懷疑之程度，本院復查無其他
      相關證據足以認定被告確係意圖營利而販入第二級毒品甲
      基安非他命或意圖營利而販售第二級毒品甲基安非他命予
      證人戊○○之犯行，並使本院達於確信之心證，故依前開
      法律規定，就檢察官所指被告販入第二級毒品及販售第二
      級毒品予證人戊○○部分，本應為被告無罪之諭知。然被
      告此部分犯行倘構成犯罪，與前述業經本院論罪科刑之販
      賣第二級毒品未遂部分，有連續犯之裁判上一罪關係，爰
      不另為無罪之諭知。
貳、無罪部分：
一、公訴意旨另以：被告明知海洛因係管制物品，不得販賣、持
    有，竟基於營利之概括犯意，自93年7 月間起，以不詳價格
    ，向不詳姓名者，販入數量不詳之海洛因，除供己施用之外
    ，再以持用之0000000000、0000000000號行動電話為聯絡工
    具，在高雄縣鳳山市○○路123 巷12之3 號4 樓住處等地，
    於93年7 月30日下午5 時05分47秒許，與持有0000000000號
    行動電話之丁○○（綽號「小莉」，另案偵辦中）約定，以
    1,000 元之價格，出售第一級毒品海洛因，隨後在被告前揭
    住處交付其購買之毒品。再於93年8 月22日起，以200 元之
    價格，在其前揭住處等地，連續出售10多次第1 級毒品海洛
    因予丙○○。嗣於93年9 月2 日下午3 時40分許（檢察官起
    訴書誤載為9 月22日），丙○○前往被告前揭住處以200 元
    價格向其購買第1 級毒品海洛因，為警於上揭時地搜索時查
    獲，因認被告亦涉有販賣第一級毒品海洛因之犯行。
二、按犯罪事實應依證據認定之，無證據不得認定犯罪事實；又
    不能證明被告犯罪者，應諭知無罪之判決，刑事訴訟法第15
    4 條第2 項、第301 條第1 項分別定有明文。又刑事訴訟法
    上所謂認定犯罪事實之證據，係指足以認定被告確有犯罪行
    為之積極證據而言，該項證據自須適合於被告犯罪事實之認
    定，始得採為斷罪資料。如未能發現相當證據，或證據不足
    以證明，自不能以推測或擬制之方法，以為裁判之基礎。又
    刑事訴訟上證明之資料，無論其為直接或間接證據，均須達
    於通常一般之人均不致有所懷疑，而得確信其為真實之程度
    ，始得據為有罪之認定，若其關於被告是否犯罪之證明未能
    達此程度，而有合理性懷疑之存在，致使無從形成有罪之確
    信，根據「罪證有疑，利於被告」之證據法則，即不得遽為
    不利被告之認定（最高法院著有29年度上字第3105號、40年
    臺上字第86號、76年臺上字第4986號判例意旨參照）。又檢
    察官對於起訴之犯罪事實，應負提出證據及說服之實質舉證
    責任，倘其所提出之證據，不足為被告有罪之積極證明，或
    其指出證明之方法，無從說服法院以形成被告有罪之心證，
    基於無罪推定之原則，自應為被告無罪判決之諭知（最高法
    院92年臺上字第128 號判例意旨參照）。
三、本件公訴人認被告涉有前揭犯罪，係以門號0000000000號行
    動電話於93年7 月28日下午4 時48分41秒、同年月30日下午
    5 時5 分47秒、同年月31日4 時52分2 秒、同年8 月1 日下
    午5 時23分48秒之通訊監察譯文（含錄音內容）、證人丙○○於警詢時之陳述、扣案之第一級毒品海洛因2 包、相片1
    張、法務部調查局93年12月14日調科壹字第220018746 號鑑
    定通知書、高雄市立凱旋醫院濫用藥物尿液檢驗報告為其主
    要論據。被告於本院審理時，否認有前揭犯行，辯稱：扣案
    之第一級毒品海洛因係某真實姓名年籍均不詳，綽號「輝仔
    」之成年男子所有。證人丙○○係向「 輝仔」購買，其並
    未干涉證人丙○○購買第一級毒品海洛因之事。證人丁○○
    通訊譯文所指情形，係聯繫購買手錶之事，並非購買第一級
    毒品海洛因等語。被告之選任辯護人則以：公訴人所指被告
    販賣第一級毒品海洛因予證人丁○○乙情，僅據監聽譯文為
    憑，然監聽譯文內容並無法確定毒品的種類，亦無法證明其
    間確實有交易毒品之事實。證人丙○○部分，係向「輝仔」
    購買，被告並未參與。且證人丙○○係被告同居女友，生活
    經濟來源常由被告支出，倘需支付區區200 元向被告購買毒
    品，此與男女交往情形有所不符等語為被告辯護。
四、經查：
（一）證據能力之認定：
   1、證人丙○○於警詢時之陳述：
      查證人丙○○於司法警察調查時所為陳述，係被告以外之
      人於審判外之言詞陳述，依刑事訴訟法第159 條第1 項之
      規定，原則上不具證據能力；而渠於警詢時所為陳述，與
      渠於本院審理時證述之情節不相符合，得否依刑事訴訟法
      第159 條之2 規定，認定渠於警詢時之陳述具有證據能力
      ，茲論述如下：
 （1）證人丙○○於警詢時所為陳述，為渠向被告購買第一級毒
      品海洛因之過程，屬證明本案犯罪事實存否所必要者，而
      有必要性無疑。
 （2）又本案係因高雄市政府警察局持本院核發之搜索票前往被
      告住處進行搜索，在被告住處查獲證人丙○○，並扣得第
      一級毒品海洛因、第二級毒品甲基安非他命、疑似大麻、
      玻璃球吸食器、葡萄糖、空夾鏈袋、注射針筒、削尖吸管
      、電子磅秤等物，遂將證人丙○○帶回高雄市政府警察局
      刑事警察大隊偵四隊十一隊進行調查。是上開調查筆錄之
      製作原因尚非無據。
 （3）另就上開調查筆錄製作之客觀環境、條件及過程觀之。證
      人丙○○於偵訊及本院審理時俱稱：渠係在被告住處，向
      「輝仔」購買第一級毒品海洛因，93年9 月2 日渠因毒癮
      發作，不知員警詢問之問題，亦不知回答什麼等語（見93
      年9 月2 日、94年9 月26日偵訊筆錄及本院95年6 月28日
      審判筆錄），則上開警詢筆錄之真實性即有可疑。又刑事
      訴訟法連續錄音、錄音之規定，在於建立訊問筆錄之公信
      力，並擔保訊問程序之合法正當；亦即在於擔保犯罪嫌疑
      人對於訊問之陳述，係出於自由意思及筆錄所載內容與陳
      述相符。證人丙○○於警詢時之陳述，既查無錄音內容，
      本院亦無從查驗渠於警詢時證言之真實性。況證人丙○○
      經警採集尿液，送請高雄市立凱旋醫院檢驗結果，亦呈海
      洛因陽性反應，此有該院濫用藥物尿液檢驗報告1 紙在卷
      足憑。足見證人丙○○確實有施用第一級毒品海洛因之犯
      行，則渠所稱於司法警察調查中。是證人丙○○於警詢時
      之陳述，既欠缺真實性之擔保，應認渠於司法警察調查時
      所為陳述，並無證據能力。
（二）證人丙○○於偵訊時之陳述：
      證人丙○○在檢察官偵查時，係以證人之身份，經檢察官
      告以具結之義務及偽證之處罰，經渠具結，而於負擔偽證
      罪之處罰心理下所為，係經以具結擔保其證述之真實性。
      又司法實務運作上，咸認偵查中檢察官向被告以外之人所
      取得之陳述，原則上均能遵守法律規定，不致違法取供，
      其可信性極高，因而明定除顯有不可信之情況者外，得為
      證據。亦即，被告以外之人於偵查中依法應具結者已具結
      ，向檢察官所為之陳述，原則上具有證據能力，於例外「
      顯有不可信之情況」，始不具證據能力。證人丙○○於檢
      察官訊問時之證述，並無證據顯示係遭受強暴、脅迫、詐
      欺、利誘等外力干擾情形，或在影響其心理狀況致妨礙其
      自由陳述等顯不可信之情況下所為。渠於偵查中向檢察官
      所為之陳述時之情況既無顯不可信之情況，依上開說明，
      自有證據能力。
（二）茲就上開證據認定事實如下：
   1、販入第一級毒品海洛因部分：
      按毒品危害防制條例第4 條第1 、2 項所謂販賣行為，不
      以販入後復行賣出為必要，祇要以營利意思之為目的，而
      有販入或賣出二者其一之行為，即足構成；行為人持有第
      一級或第二級毒品，有以主觀上營利售賣意圖而販入第一
      級或第二級毒品，其雖未及賣出，仍應論以販賣第一級或
      第二級毒品罪既遂罪責；或非以營利售賣意圖而販入，或
      因其他原因而持有第一級或第二級毒品，嗣起意圖利售賣
      ，著手於販賣行為未及賣出，即應成立販賣第一級或第二
      級毒品未遂罪責；如非以營利售賣意圖而販入，或因其他
      原因而持有，嗣起意圖利售賣，尚未著手於賣出行為，始
      成立意圖販賣而持有第一級或第二級毒品罪責（最高法院
      90年度臺上字第1898號判決意旨參照）。經查：
 （1）起訴書雖記載被告於93年7 月間起，以不詳價格，向不詳
      姓名者，販入數量不詳之第一級毒品海洛因，除供己施用
      外，再對外販售等語。然並未具體表明被告販入第一級毒
      品海洛因之上游人士以資辨別，亦未述及其販入之時間、
      地點。且就被告究係於販入第一級毒品海洛因時，即有營
      利售賣之意圖，抑或其初並非以營利售賣意圖而販入，或
      因其他原因而持有第一級毒品，嗣後才起意圖利售賣，均
      未見檢察官舉出相關事證以玆證明。
 （2）又員警於93年9 月2 日下午3 時40分許，雖在被告上開住
      處查獲第一級毒品海洛因2 包。然查，被告於警詢、偵訊
      及本院審理時，俱否認扣案之第一級毒品海洛因係其所有
      ，並於偵訊時辯稱扣案第一級毒品海洛因係「輝仔」放在
      其住處云云（見94年4 月19日偵訊筆錄），而自證人丁○○所使用之門號0000000000號行動電話與被告於93年8 月
      1 日下午5 時23分許之通訊監察譯文觀之：「丁○○：喔
      ，你那有沒有…什麼啊…甘有半粒的硬的？」、「甲○○
      ：半粒？」、「丁○○：嗯」、「甲○○：半公斤喔？」
      、「丁○○：嗯，跟輝仔問一下。」、「甲○○：半粒喔
      ？」、「丁○○：嗯」、「甲○○：沒喔」、「丁○○：
      嗯」、「甲○○：現在半的好像少喔」、「丁○○：啊跟
      他問啊」、「甲○○：這樣喔？多少要買？」、「丁○○
      ：就我們的價錢，這不是我的，我朋友要的」、「甲○○
      ：喔」，有上開通訊監察譯文在卷足佐，益徵「輝仔」應
      係確有其人，則被告所辯，扣案第一級毒品海洛因及磅秤
      係「輝仔」所有云云，亦非全不可信。是亦無證據證明扣
      案第一級毒品海洛因及磅秤係被告所有之物，而未足以佐
      證被告確有意圖營利而販入第一級毒品海洛因之犯行。
   2、販賣第一級毒品予證人丁○○部分：
 （1）查被告於警詢、偵訊及本院審理時均堅詞否認販賣第一級
      毒品海洛因予證人丁○○之事實，辯稱：證人丁○○與其
      相識，時常撥打電話予其玩鬧。93年7 、8 月間證人丁○○與其通話，係聯繫購買手錶乙事，並非聯絡購買毒品事
      宜云云。而證人丁○○於本院審理時亦結證稱：渠並未向
      被告購買第一級毒品海洛因等語（見本院95年6 月28日審
      判筆錄）。則證人丁○○是否有向被告購買第一級毒品海
      洛因，已非無疑。
 （2）且自被告與證人丁○○於93年7 月30日至同年8 月1 日之
      通訊監察譯文觀之，證人丁○○於93年7 月31日下午4 時
      52分許雖曾詢問被告：「你現在家裡有沒有小姐…甘有查
      某的在那裡？」有上開譯文在卷足參。而所謂「小姐」、
      「查某」應係第一級毒品海洛因之暗語乙情，亦為本院偵
      辦毒品案件職務上已知之事項。足見被告與證人丁○○間
      ，確實有聯絡交易第一級毒品海洛因之事宜。然被告當日
      回答證人丁○○：「沒有，都公的」，此亦有上開通訊監
      察譯文在卷足憑，可見證人丁○○雖曾提出購買第一級毒
      品海洛因之要約之引誘，然被告隨即答稱並無第一級毒品
      ，其間應尚未達於買賣第一級毒品海洛因之意思表示之合
      致甚明。是檢察官所指被告出售第一級毒品海洛因予證人
      丁○○等情，亦屬無據。
   3、販賣第一級毒品予證人丙○○部分：
 （1）又查，證人丙○○於偵訊及本院審理時，俱稱：渠係向「
      輝仔」購買第一級毒品海洛因等語（見93年9 月2 日、94
      年9 月26日偵訊筆錄及本院95年6 月28日審判筆錄）。核
      與被告於警詢時陳稱：其曾目睹證人丙○○向「輝仔」購
      買毒品等語相符（見93年9 月2 日警詢筆錄）。且「輝仔
      」確有其人乙節，亦如前述，益見證人丙○○於偵訊及本
      院審理時所述，係向「輝仔」購買第一級毒品海洛因等情
      ，並非毫無可能。
 （2）又93年9 月2 日在被告上開住處查獲之白粉2 包，經送請
      法務部調查局檢驗結果，雖呈第一級毒品海洛因陽性反應
      ，合計淨重1.76公克（空包裝重0.42公克），純度46.38%
      ，純質淨重0.82公克，有法務部調查局93年12月14日調科
      壹字第220018746 號鑑定通知書1 紙在卷足憑，是扣案白
      粉應係第一級毒品海洛因無疑。然被告否認上開物品係渠
      所有之物，亦無證據證明上開物品確係被告所有，是亦無
      從僅憑在被告住處查獲第一級毒品海洛因及磅秤乙節，佐
      證被告販賣第一級毒品海洛因犯行。
 （3）另證人丙○○係被告女友，與被告同居在高雄縣鳳山市○○路123 巷12之3 號等情，已據被告供陳不諱（見93年9
      月2 日警詢筆錄、94年9 月26日偵訊筆錄），核與證人丙○○於偵訊及本院審理時證述情節相符（見94年9 月26日
      偵訊筆錄、本院95年6 月28日審判筆錄），則檢察官所指
      ：證人丙○○於93年9 月2 日下午3 時40分許，前往被告
      上開住處，向被告購買第一級毒品海洛因云云，亦非可採
      。
 （4）縱上所述，尚難認定被告確實有販賣第一級毒品海洛因與
      證人丙○○。
五、綜上所述，公訴人認定被告販賣第一級毒品犯嫌所憑之證據
    ，即未達通常一般人均不致有所懷疑，而得以確信其為真實
    之程度，尚不得遽為不利被告之認定。此外，復查無其他積
    極證據足認被告有何販賣第一級毒品犯行，揆諸首揭法條及
    判例意旨說明，顯然不能證明被告犯罪，應為無罪之諭知，
    以昭審慎。
據上論斷，應依刑事訴訟法第299 條第1 項前段、第301 條第1
項，毒品危害防制條例第4 條第6 項、第2 項、第18條第1 項，
刑法第11條、第2 條第1 項前段、第25條、修正前刑法第47條，
判決如主文。
本案經檢察官乙○○到庭執行職務。
中　　華　　民　　國　　96　　年　　1 　　月　　8 　　日
                  刑事第九庭審判長法　官  王啟明
                                  法  官  洪能超
                                  法  官  謝梨敏
以上正本證明與原本無異。
如不服本判決，應於判決送達後10日內，向本院提出上訴狀。
                                書記官  林志衡
中　　華　　民　　國　　96　　年　　1 　　月　　8　　日
附錄本案論罪科刑法條全文
毒品危害防制條例第4條
製造、運輸、販賣第一級毒品者，處死刑或無期徒刑；處無期徒
刑者，得併科新臺幣1千萬元以下罰金。
製造、運輸、販賣第二級毒品者，處無期徒刑或7年以上有期徒
刑，得併科新臺幣7百萬元以下罰金。
製造、運輸、販賣第三級毒品者，處5年以上有期徒刑，得併科
新臺幣5百萬元以下罰金。
製造、運輸、販賣第四級毒品者，處3年以上10年以下有期徒刑
，得併科新臺幣3百萬元以下罰金。
製造、運輸、販賣專供製造或施用毒品之器具者，處1年以上7
年以下有期徒刑，得併科新臺幣1百萬元以下罰金。
前五項之未遂犯罰之。
